臺灣板橋地方法院民事裁定　九十三年度簡抗字第一號
　　抗　告　人　乙○○
　　相　對　人　甲○○
　　　　　　　 原名陳木）.
右當事人間請求返還代墊款事件，抗告人對於民國九十二年十月三十日臺灣板橋地方
法院板橋簡易庭九十二年度板簡字第二三一七號第一審裁定提起抗告，本院裁定如左
：
    主      文
抗告駁回。
抗告費用由抗告人負擔。
    理      由
一、本件抗告意旨略以：相對人於民國八十二年四月十六日邀同抗告人為連帶保證人
    向國泰商業銀行板橋分行（下稱國泰銀行板橋分行）辦理房屋貸款，惟屆期並未
    完全清償，抗告人因負連帶保證責任之故，遭國泰銀行板橋分行列為從債務呆帳
    戶，致影響抗告人在全國金融體系之信用，構成侵權行為，依民事訴訟法第十五
    條第一項規定，因侵權行為涉訟者，得由行為地之法院管轄，抗告人依同法第二
    十一條、第二十二條規定，自得向臺灣板橋地方法院起訴，原審以管轄錯誤為由
    ，將本件訴訟移送相對人之戶籍所在地臺灣苗栗地方法院，自非適法等語。
二、經查：依抗告人於原審所提之乙○○請求陳木返還借款起訴狀所示，抗告人於
    原審起訴時其事實及理由略謂：相對人前向國泰銀行板橋分行貸款，由抗告人擔
    任連帶保證人，因相對人屆期未完全清償其債務，抗告人亦同遭列為從債務呆帳
    戶，影響抗告人在全國金融體系之信用，抗告人不得已只得代為清償共計新臺幣
    （下同）十五萬元，始獲准予註銷其呆帳紀錄等語，乃聲明請求相對人返還抗告
    人代繳之銀行借款及利息、費用等共計十五萬元，並於事實及理由欄重申依民法
    第二百八十一條規定，請求相對人返還抗告人代繳之銀行借款及利息、費用十五
    萬元之旨，足見抗告人於原審係以連帶債務人之求償權為訴訟標的提起訴訟，前
    揭起訴狀固有關於其全國金融體系之信用受影響之記載，惟據抗告人陳述之情節
    ，此僅為其代為清償相對人之銀行貸款之原因，並未表明相對人屆期未完全清償
    借款之行為，已構成侵權行為，而欲同時依侵權行為之法律關係請求相對人給付
    十五萬元，乃於提起抗告時方追加侵權行為之法律關係為訴訟標的，是直至抗告
    人提起抗告前，本件訴訟之訴訟標的均僅民法第二百八十一條連帶債務人之求償
    權一項，況依侵權行為之法律關係所定特別審判籍，並非專屬管轄，從而，原審
    以相對之住所地為苗栗縣苑裡鎮上館里七六號，將本件訴訟移轉臺灣苗栗地方法
    院管轄，於法並無違誤，抗告人於提起抗告時始追加侵權行為之法律關係為訴訟
    標的，並以此指摘原裁定不當，為無理由，應予駁回。
三、依民事訴訟法第四百九十五條之一第一項、第四百四十九條第一項、第九十五條
    、第七十八條，裁定如主文。
中　　　華　　　民　　　國　　九十三　　年　　　一　　　月　　二十七　　日
                                臺灣板橋地方法院民事第 二 庭
~B審判長法　　　官　林玫君
~B      法　　　官　林錫凱
~B      法　　　官　廖怡貞
右正本證明與原本無異
本裁定不得再抗告
中　　　華　　　民　　　國　　九十三　　年　　　一　　　月　　二十七　　日
~B　　　法院書記官　郭南宏
